　　　　　　　臺灣士林地方法院刑事判決
上　訴　人　臺灣士林地方法院檢察署檢察官
被　　　告　陳世欽
上列上訴人因被告傷害案件，不服本院中華民國100 年5 月18日
100 年度審簡字第369 號第一審刑事簡易判決（起訴案號：100
年度偵字第404 號），提起上訴，本院管轄之第二審地方法院合
議庭改依通常程序自為第一審判決如下：
    主  文
原判決撤銷。
陳世欽傷害人之身體，處有期徒刑拾月。扣案之開山刀壹把沒收
之。
    事  實
一、陳世欽與盧鍊勝（患有中度智能障礙）為鄰居關係，陳世欽
    於民國99年12月18日晚間7 時30分許，在鄰近友人住處飲酒
    後欲返回其位臺北市北投區○○○路○ 段18巷46弄17號住處
    ，途經臺北市北投區○○○路○ 段30巷21號行天宮前，見盧
    鍊勝正與行天宮警衛朱讚隆聊天，即趨前質問盧鍊勝竊取行
    天宮青菜乙事，並向正在抽煙之盧鍊勝索煙，惟遭盧鍊勝拒
    絕並出手將其推倒，陳世欽因而心生不滿，萌生傷害之犯意
    ，遂返回其上開住處拿取己有之開山刀1 把，返回上開行天
    宮前，持刀追砍盧鍊勝，並砍中盧鍊勝左腳腳跟處，致盧鍊
    勝受有左下肢開放性傷口20公分併阿基里斯肌腱斷裂、左側
    腓長肌肌肉部分斷裂、左側屈拇指長肌肌肉部分斷裂等傷害
    ，陳世欽行兇後隨即離去，並將上開開山刀丟棄在臺北市北
    投區○○○路○ 段18巷44號前花盆上，適有另名行天宮警衛
    何瑞煙在場目擊，報警處理而為警循線在臺北市北投區○○
    ○路○ 段18巷38號內查獲陳世欽，並在臺北市北投區○○○
    路○ 段18巷44號前花盆上扣得陳世欽所有傷害盧鍊勝所用之
    開山刀1 把。
二、案經盧鍊勝告訴及臺北市政府警察局北投分局報請臺灣士林
    地方法院檢察署檢察官偵查起訴。
    理  由
壹、證據能力部分：
    按被告以外之人於審判外之言詞或書面陳述，除法律有規定
    者外，不得作為證據，刑事訴訟法第159 條第1 項定有明文
    ；同法第159 條之5 規定被告以外之人，於審判外之陳述，
    雖不符前4 條（指第159 條之1 至第159 條之4 ）之規定，
    而經當事人於審判程序同意作為證據，法院審酌該言詞陳述
    或書面陳述作成時之情況，認為適當者亦得為證據。而所謂
   「審酌該陳述作成時之情況，認為適當」者，係指依各該審
    判外供述證據製作當時之過程、內容、功能等情況，是否具
    備合法可信之適當性保障，加以綜合判斷而言（詳最高法院
    94年度台上字第3277號判決意旨、第5830號判決意旨）。本
    判決下列所引用之各該被告以外之人於審判外之陳述（含書
    面陳述），雖屬傳聞證據，惟當事人經本院提示，迄言詞辯
    論終結前均未聲明異議，而本院審酌結果，認上開證據資料
    製作時之情況，尚無違法不當及證明力明顯過低之瑕疵，亦
    認為以之作為證據應屬適當。揆諸前開規定，爰依刑事訴訟
    法第159 條之5 規定，認前揭證據資料均有證據能力。
貳、實體部分：
一、訊據被告陳世欽對上開事實坦承不諱，核與證人即被害人盧
    鍊勝於偵查中（見偵查卷第58頁）、證人即被害人之母林麗
    娟於警詢時（見偵查卷第13、14頁）、證人朱讚隆、何瑞煙
    於偵查中（見偵查卷第71至73頁）證述之情節均相符，復有
    關渡派出所警員陳皆助於99年12月18日所為之職務報告（見
    偵查卷第6 頁）、被害人中華民國身心障礙手冊1 份（見偵
    查卷第24頁）、馬偕紀念醫院淡水分院於100 年1 月20日所
    開立之被害人甲種診斷證明書1 份（見偵查卷第63頁）、查
    獲照片10幀（見偵查卷第27至31頁）、被害人傷勢照片4 張
    （附於偵查卷第51頁後）及扣案之開山刀1 把在卷可稽，被
    告之自白應與事實相符，本件事證明確，被告犯行堪以認定
    ，應依法論科。
二、核被告所為係犯刑法第277 條第1 項之傷害罪。原審以被告
    罪證明確，對被告判處有期徒刑1 年，並以被告前曾因故意
    犯罪受有期徒刑以上刑之宣告，執行完畢後5 年以內未曾再
    因故意犯罪受有期徒刑以上刑之宣告，有臺灣高等法院被告
    前案紀錄表1 份附卷可考，其因一時失慮，致罹刑章，惟犯
    罪後已知坦承犯行，態度良好，並與被害人達成調解，認被
    告經此偵審程序及科刑宣告後，自當知所警惕，信無再犯之
    虞，因認為上開所宣告之刑，以暫不執行為適當，乃依刑法
    第74條第1 項第2 款之規定，併予宣告被告緩刑5 年，並依
    被害人之請求及被告之意願，命被告應給付被害人盧鍊勝36
    萬元，給付方式：自100 年7 月10日起，按月於每月10日匯
    款給付6,000 元至被害人盧鍊勝指定之金融機關帳戶，至清
    償完畢為止，如有一期未給付，視為全部到期，固非無見。
    惟按宣告緩刑，應就被告有無再犯之虞，即能否由於刑罰之
    宣告而策其自新等，加以審酌（最高法院49年臺上字第281
    號判例參照），查本件被害人具狀陳明被告於本件調解成立
    後，至被害人家門前出言騷擾被害人，指陳被害人之腳傷造
    假，要告訴法官等語（見本院卷第5 、6 頁），並指陳被告
    未依民事調解條件履行等語（見本院卷第21頁），而被告於
    本院審理時亦自陳「當初講好的條件是，我先給付5 萬元，
    之後每個月10日分別給付6 仟元，但之後收到判決書後卻在
    7 月10日以前提起上訴，所以我不服，不願意繼續給付7 月
    份的和解金……。每次出庭被害人都拿柺杖，把腳包起來，
    他來我家都沒有這樣，我就說被害人的傷是假的，那下次出
    庭我要跟法官講，……」（見本院卷第36頁反面），足認被
    告未依調解條件履行及被告曾於調解成立後，有在被害人面
    前指陳被害人之腳傷造假等情均屬事實，而本件被害人所受
    傷勢非輕，有卷附被害人傷勢照片及診斷證明書可按，絕無
    可能造假，為被告所應知悉，被告上開所為顯然未體會被害
    人當初願意成立調解原諒被告之初衷，亦未珍惜原審對其宣
    告緩刑給予自新之機會，實難認被告因刑罰之宣告而具有悔
    意，知所警惕言行，以杜絕類此犯行再度發生，而有令其實
    際接受刑罰處罰之必要。從而，原判決以被告已與被害人達
    成調解為由，認被告經此刑之宣告後，應知警惕而無再犯之
    虞，而為緩刑之宣告，即有未洽。公訴人之上訴意旨執以指
    摘原判決不當，為有理由，應由本院將原判決撤銷改判，乃
    參酌刑事訴訟法第451 條之1 第4 項但書第1 款、第452 條
    規定及法院辦理刑事訴訟簡易程序案件應行注意事項第14點
    之意旨，改依通常程序自為第一審之判決。本院審酌被告前
    已有傷害前科，有臺灣高等法院被告前案紀錄表1 份在卷可
    稽，與被害人為鄰居關係，僅因細故即手持長達約50公分之
    開山刀（見偵查卷第27至29頁）砍被害人左腳，手法兇殘，
    而被害人所受傷勢非輕，雖與被害人成立調解，卻未戮力履
    行，暨被告之智識程度、生活狀況等一切情狀，量處被告如
    主文所示之刑。至扣案之開山刀1 把，為被告所有供本件犯
    罪所用，業據被告供承在卷，爰依法宣告沒收之。
據上論斷，應依刑事訴訟法第455 條之1 第1 項、第3 項、第
452 條、第369 條第2 項、第364 條、第299 條第1 項前段，刑
法第277 條第1 項、第38條第1 項第2 款，刑法施行法第1 條之
1 ，判決如主文。
本案經檢察官彭康凡到庭執行職務。
中    華    民    國  100     年    8     月    24    日
                  刑事第四庭  審判長  法  官  黃雅君
                                      法  官  陳俞婷
                                      法  官  劉瓊雯
以上正本與原本無異。
如不服本判決應於收受送達後 10 日內向本院提出上訴書狀，並
應敘述具體理由。其未敘述上訴理由者，應於上訴期間屆滿後
20 日內向本院補提理由書 (均須按他造當事人之人數附繕本 )
「切勿逕送上級法院」。
                                      書記官  蔡昀潔
中    華    民    國   100    年    8     月    26    日
附錄本案論罪科刑法條全文：
刑法第277條第1項。
傷害人之身體或健康者，處 3 年以下有期徒刑、拘役或 1 千元
以下罰金。